【裁判字號】    92,訴,400
【裁判日期】    920929
【裁判案由】    偽造文書等
【裁判全文】
臺灣基隆地方法院刑事判決                          九十二年度訴字第四００號
    公  訴  人  台灣基隆地方法院檢察署檢察官
    被      告  乙○○
右列被告因偽造文書案件，經檢察官提起公訴（九十二年度偵緝字第二一二號），本
院裁定進行簡式審判程序，判決如左：
    主  文
乙○○行使偽造私文書，足以生損害於他人，累犯，處有期徒刑壹年。
    事  實
一、乙○○前於民國八十三年間起因偽造文書、麻藥、竊盜、變造及偽造有價證券等
    案件，經臺灣基隆地方法院分別判處有期徒刑七月、五月、五月、三年二月及三
    年五月確定，並經臺灣基隆地方法院以八十三年度聲字第四三二號裁定合併定應
    執行有期徒刑七年四月，於八十五年十月十一日縮短刑期假釋出監，嗣經撤銷假
    釋入監服刑，又於八十九年十二月五日縮短刑期假釋出監，甫於九十年十一月四
    日假釋期滿執行完畢。猶不知悔改，於九十一年九月十三日中午之不詳時間，在
    基隆市○○區○○街二十一巷十一號甲○○家中，趁甲○○外出購物之際，基於
    使用竊盜之意思取得甲○○所有，置於床頭之基隆市○○路郵局存摺（帳號：0
    000000號）、及衣櫥內之該帳戶印章一枚後，竟基於意圖為自己不法所有
    之概括犯意，先竊取甲○○置於前揭存摺袋中之新臺幣（下同）一千元到手後，
    旋即於同日下午十四時二十四分許，持該存摺及印章前往基隆市○○路二十號基
    隆南榮路郵局，在空白之郵政存簿儲金提款單上填入帳號、密碼及九萬元金額，
    並盜用上開印章按捺印文，而偽造甲○○之郵政存簿儲金簿提款單後，進而行使
    之，致使不知情之該郵局經辦員陷於錯誤，將甲○○該帳戶內九萬元現金交予乙
    ○○，足生損害甲○○，以及該郵局對存戶身分查核及提款處理之正確性，乙○
    ○盜領該存款得手後，隨即返回甲○○上開住處，將上開存摺及印章置回原處，
    嗣經甲○○察覺有異而翻閱上開存摺後，始知其存款遭盜領而報警處理，並由警
    調閱乙○○盜領上開款項之錄影帶後，始查知上情。乙○○仍基於前述竊盜之概
    括犯意，復於同年十一月六日晚間六時許，見停放在花蓮市○○街六之三號前之
    陳亮羽所有，車號ＢＡＺ─九三０號重型機車鑰匙未拔下，竟將之竊取後供其代
步之用，乙○○嗣於同年月十五日上午八時十五分許，騎乘該機車行經臺北市松
    山區○○○路○段三十六巷口之際，為警當場查獲。
二、案經基隆市警察局第一分局報告及臺北市政府警察局松山分局報告臺灣臺北地方
    法院檢察署呈請臺灣高等法院檢察署核轉台灣基隆地方法院檢察署檢察官偵查起
    訴。
    理  由
一、訊據被告乙○○對前述犯罪事實坦承不諱，核與證人即被害人甲○○於偵查中證
    述，被害人陳亮羽於警訊中指述情節相符，並有甲○○前開存摺影本一份、被告
    前往郵局盜領時所偽造之提款單影本一紙、該郵局監視錄影帶所翻拍被告盜領時
    翻拍照片一張，以及贓物認領保管收據一紙、失竊報告一紙等件在卷足稽；而上
    開翻拍照片中確有呈現被告提領款項之影像一節，復經證人周青龍結證明確，是
    被告之自白與事實相符，其犯行洵堪認定。
二、核被告乙○○所為，係犯刑法第三百二十條第一項之竊盜、第二百十六條、第二
    百十條之行使偽造私文書，以及同法第三百三十九條第一項之詐欺取財罪。其盜
    用印章係屬偽造私文書之部分行為，又其偽造私文書之低度行為，並應為行使偽
    造私文書之高度行為所吸收，均不另論罪。其先後二次竊盜犯行，時間緊接，所
    犯構成要件相同罪名，顯係基於概括犯意為之，應依連續犯論處，並加重其刑。
    其上開所犯竊盜罪、行使偽造私文書罪及詐欺取財罪三罪間，有方法結果之牽連
    關係，應依刑法第五十五條規定，從一重之行使偽造私文書罪處斷。查被告乙○
    ○前於八十三年間起因偽造文書、麻藥、竊盜、變造及偽造有價證券等案件，經
    臺灣基隆地方法院分別判處有期徒刑七月、五月、五月、三年二月及三年五月確
    定，並經臺灣基隆地方法院以八十三年度聲字第四三二號裁定合併定應執行有期
    徒刑七年四月，於民國八十五年十月十一日縮短刑期假釋出監，嗣經撤銷假釋入
    監服刑，又於八十九年十二月五日縮短刑期假釋出監，甫於九十年十一月四日假
    釋期滿執行完畢，台灣高等法院被告全國前案紀錄表在卷足徵，五年以內再犯本
    件有期徒刑以上之罪，為累犯，依刑法第四十七條規定遞加重其刑。爰審酌被告
    素行不良，犯罪之動機、手段、所生危害、犯後並未返還盜領之存款等一切情狀
    ，量處有期徒刑如主文所示之刑。
三、公訴意旨略以：被告乙○○另涉有竊取甲○○所有之存摺及印章之犯行。然按，
    竊盜者，依據刑法第三百二十條第一項之規定應具有不法所有之意圖為要件。經
    查，本件被告取走甲○○之存摺及印章目的係在領取存款後，且在領取存款後即
    迅將存摺及印章歸還原處，此有被告供述，及被害人甲○○指述相符堪以認定，
    足信被告乙○○對於該存摺及印章並無不法所有之意圖，則被告乙○○取走存摺
    、印章之行為應不構成竊盜罪，原應為無罪諭知，然因公訴人認此部分與前揭竊
    取現金一千元及機車之有罪部分有連續犯之裁判上一罪關係，爰不另為無罪諭知
    ，附此敘明。
據上論結，應依刑事訴訟法第二百九十九條第一項前段、第二百七十三條之一，刑法
第二百十六條、第二百十條、第三百二十條第一項、第三百三十九條第一項、第五十
五條、第四十七條，罰金罰鍰提高標準條例第一條前段，判決如主文。
本案經檢察官張志明到庭執行職務
中      華      民      國      九十二      年      九    月  二十九    日
                                      臺灣基隆地方法院刑事第四庭
                                            法  官    王  翠  芬
右正本證明與原本無異。
對於本件判決如有不服，應於收受送達後十日內，向本院提出上訴書狀，上訴於臺灣
高等法院，並按他造當事人之人數附具繕本。
                  書記官    陳  碧  玉
中      華      民      國      九十二      年      十    月    一      日
附錄論罪法條
刑法第二百十六條：
行使第二百十條至第二百十五條之文書者，依偽造、變造文書或登載不實事項或使登
載不實事項之規定處斷。
刑法第二百十條：
偽造、變造私文書，足以生損害於公眾或他人者，處五年以下有期徒刑。
刑法第三百二十條第一項：
意圖為自己或第三人不法之所有，而竊取他人之動產者，為竊盜罪，處五年以下有期
徒刑、拘役或五百元以下罰金。
刑法第三百三十九條第一項：
意圖為自己或第三人不法之所有，以詐術使人將本人或第三人之物交付者，處五年以
下有期徒刑、拘役或科或併科一千元以下罰金。


司法院資訊處製作；財團法人民間司法改革基金會備份。
